zh-CN: 玩具车特点: 随附人偶; 灯光; 可开车门/引擎盖/后备箱; 按钮操作; 音效; 悬挂/减震; 兼容轨道; 变形; 水上游玩（可漂浮）; 其他
de: Funktionen des Spielzeugautos: Figuren inklusive; Beleuchtung; Türen/Motorhaube/Kofferraum zum Öffnen; Druckknopf-Aktion; Soundeffekte; Federung/Stoßdämpfer; Kompatibel mit Schienen; Transformierbar; Wasserspielzeug (schwimmfähig); Sonstiges
tr: Oyuncak araba özellikleri: Figürler dahil; Işıklar; Açılan kapılar/kaput/bagaj; Basmalı düğme mekanizması; Ses efektleri; Süspansiyon/amortisör; Pist uyumlu; Dönüşebilen; Su oyunu (yüzer); Diğer
it: Caratteristiche dell'auto giocattolo: Personaggi inclusi; Luci; Portiere/cofano/bagagliaio apribili; Azione a pulsante; Effetti sonori; Sospensioni/ammortizzatori; Compatibile con pista; Trasformabile; Gioco d'acqua (galleggiante); Altro
el: Χαρακτηριστικά παιχνιδιού αυτοκινήτου: Περιλαμβάνονται φιγούρες; Φώτα; Ανοιγόμενες πόρτες/καπό/πορτμπαγκάζ; Λειτουργία με κουμπί; Ηχητικά εφέ; Ανάρτηση/αμορτισέρ; Συμβατό με αυτοκινητόδρομο; Μετασχηματιζόμενο; Παιχνίδι στο νερό (επιπλέει); Άλλο
es: Características del auto de juguete: Figuras incluidas; Luces; Puertas/capó/maletero que se abren; Acción por botón; Efectos de sonido; Suspensión/amortiguadores; Compatible con pistas; Transformable; Juego acuático (flotante); Otro
fr: Caractéristiques de la voiture jouet: Figurines incluses; Lumières; Portes/capot/coffre ouvrants; Action par bouton-poussoir; Effets sonores; Suspension/amortisseurs; Compatible avec circuit; Transformable; Jeu d’eau (flottant); Autre
cs: Vlastnosti autíčka: Včetně figurek; Světla; Otevírací dveře/kapota/kufr; Akce na tlačítko; Zvukové efekty; Odpružení/tlumiče; Kompatibilní s dráhou; Transformační; Pro hru ve vodě (plovoucí); Jiné
hr-HR: Značajke igračke automobila: Uključene figurice; Svjetla; Vrata / poklopac motora / prtljažnik koji se otvaraju; Aktivacija na gumb; Zvučni efekti; Ovjes/amortizeri; Kompatibilno sa stazom; Transformirajuće; Igra u vodi (pluta); Ostalo
nl: Speelgoedauto kenmerken: Inclusief figuren; Verlichting; Openslaande deuren/motorkap/kofferbak; Drukknopactie; Geluidseffecten; Vering/schokdempers; Compatibel met baan; Transformerend; Spelen met water (drijft); Overig
ru: Особенности игрушечной машины: Фигурки в комплекте; Подсветка; Открывающиеся двери/капот/багажник; Активация кнопкой; Звуковые эффекты; Подвеска/амортизаторы; Совместимость с треком; Трансформируется; Игры в воде (плавает); Другое
vi: Đặc điểm của xe đồ chơi: Kèm nhân vật; Đèn; Cửa/nắp ca pô/cốp mở được; Hoạt động bằng nút bấm; Hiệu ứng âm thanh; Hệ thống treo/giảm xóc; Tương thích đường đua; Biến hình; Chơi dưới nước (nổi); Khác
zh-TW: 玩具車功能: 內含人偶; 燈光; 可開關車門/引擎蓋/後車廂; 按鈕動作; 音效; 懸吊/避震; 相容軌道; 變形; 戲水 (可漂浮); 其他
sl-SI: Lastnosti igralnega avtomobilčka: Vključene figure; Luči; Odpiranje vrat/pokrova motorja/prtljažnika; Aktivacija na gumb; Zvočni učinki; Vzmetenje/amortizerji; Združljivo s stezo; Preoblikovanje; Igra v vodi (plavajoče); Drugo
pl: Funkcje samochodu zabawkowego: Figurki w zestawie; Światła; Otwierane drzwi/maska/bagażnik; Aktywacja przyciskiem; Efekty dźwiękowe; Zawieszenie/amortyzatory; Kompatybilność z torami; Transformacja; Zabawa w wodzie (unosi się na wodzie); Inne
ja: おもちゃの車の機能: フィギュア付属; ライト; ドア / フード / トランク開閉; プッシュボタンアクション; サウンドエフェクト; サスペンション / ショック; トラック対応; 変形; 水遊び (水に浮く); その他
bg-BG: Характеристики на играчката кола: Включени фигурки; Светлини; Отварящи се врати/капак/багажник; Задвижване с бутон; Звукови ефекти; Окачване/амортисьори; Съвместима с писта; Трансформираща се; Игри с вода (плуващи); Друго
lt-LT: Žaislinio automobilio savybės: Pridedamos figūrėlės; Šviesos; Atidaromos durys / gaubtas / bagažinė; Veiksmas paspaudus mygtuką; Garso efektai; Pakaba / amortizatoriai; Suderinamas su trasa; Transformuojamas; Vandens žaidimai (plūduriuoja); Kita
hu: Játékautó jellemzői: Figurákkal; Fényekkel; Nyitható ajtók/motorháztető/csomagtartó; Nyomógombos funkciók; Hangeffektekkel; Felfüggesztéssel/lengéscsillapítókkal; Pályával kompatibilis; Átalakítható; Vizes játék (lebegő); Egyéb
nb: Funksjoner til lekebil: Figurer inkludert; Lys; Dører/panser/bagasjerom som kan åpnes; Trykknappfunksjon; Lydeffekter; Fjæring/støtdempere; Kompatibel med bane; Transformerende; Vannlek (flyter); Annet
pt-BR: Carrinho de brinquedo recursos: Figuras incluídas; Luzes; Portas/capô/porta-malas que abrem; Ação por botão; Efeitos sonoros; Suspensão/amortecedores; Compatível com pistas; Transformável; Brincadeira aquática (flutua); Outros
sk-SK: Funkcie hračkárskeho auta: Vrátane figúrok; Svetlá; Otváracie dvere/kapota/kufor; Akcia po stlačení tlačidla; Zvukové efekty; Odpruženie/tlmiče; Kompatibilné s dráhou; Transformovateľné; Hra vo vode (pláva); Iné
en: Toy car features: Figures included; Lights; Opening doors/hood/trunk; Push-button action; Sound effects; Suspension/shocks; Track compatible; Transforming; Water play (floats); Other
da: Funktioner for legetøjsbil: Figurer medfølger; Lys; Døre/kølerhjelm/bagagerum, der kan åbnes; Trykknap-funktion; Lydeffekter; Affjedring/støddæmpere; Kompatibel med bane; Transformerende; Vandleg (kan flyde); Andet
fi: Leluauton ominaisuudet: Sisältää hahmot; Valot; Avattavat ovet/konepelti/takaluukku; Painiketoiminto; Äänitehosteet; Jousitus/iskunvaimentimet; Yhteensopiva radan kanssa; Muuntuva; Vesileikki (kelluva); Muu
ro-RO: Caracteristici ale mașinii de jucărie: Figurine incluse; Lumini; Uși/capotă/portbagaj care se deschid; Acționare prin buton; Efecte sonore; Suspensii/telescoape; Compatibil cu piste; Transformabil; Joacă cu apă (plute); Altele
th: คุณสมบัติของรถของเล่น: มีฟิกเกอร์ให้; ไฟ; ประตู/ฝากระโปรง/ท้ายรถเปิดได้; แอ็กชันแบบกดปุ่ม; เอฟเฟกต์เสียง; ระบบกันสะเทือน/โช้ค; ใช้กับรางได้; แปลงร่างได้; เล่นน้ำ (ลอยน้ำได้); อื่นๆ
sv: Leksaksbilens funktioner: Figurer ingår; Ljus; Öppningsbara dörrar/motorhuv/bagagelucka; Tryckknappsfunktion; Ljudeffekter; Fjädring/stötdämpare; Kompatibel med bilbana; Transformerande; Vattenlek (flyter); Övrigt
pt-PT: Características do carro de brinquedo: Figuras incluídas; Luzes; Portas/capô/bagageira que abrem; Ação de botão; Efeitos sonoros; Suspensão/amortecedores; Compatível com pistas; Transformável; Brincadeira na água (flutua); Outro
ko: 장난감 자동차 특징: 피규어 포함; 조명; 개폐형 도어/후드/트렁크; 푸시 버튼 액션; 사운드 효과; 서스펜션/쇼크; 트랙 호환; 변신; 물놀이(물에 뜸); 기타